臺灣桃園地方法院刑事判決
111年度易字第352號
公  訴  人  臺灣桃園地方檢察署檢察官
被      告  游黛玫


上列被告因侮辱罪案件，經檢察官提起公訴（110 年度調偵字第
1253號），本院判決如下：
    主  文
甲○○犯強暴侮辱罪，處拘役拾日，如易科罰金，以新臺幣壹仟元
折算壹日。
    事  實
一、甲○○與丙○○均為竹圍漁港直銷中心（位於桃園市○○區○○路00
    0巷00號）之攤商，甲○○因認丙○○對其性騷擾，對丙○○心生
    不滿（該案丙○○業經本院認定成立強制罪，判處拘役20日確
    定），於民國110年3月13日10時30分許，丙○○行經甲○○承租
    之80號攤位前時，甲○○基於公然侮辱之犯意，在不特定人得
    以共見共聞之竹圍漁港直銷中心，將魚缸內之水潑向丙○○之
    身體，以此對丙○○人格輕蔑之強暴手段，公然侮辱丙○○，足
    以貶損丙○○之人格。
二、案經丙○○訴由桃園市政府警察局大園分局報告臺灣桃園地方
    檢察署檢察官偵查起訴。
    理  由
一、被告以外之人於審判外之言詞或書面陳述，除法律有規定者
    外，不得作為證據，刑事訴訟法第159 條第1 項固有明文，
    惟被告以外之人於審判外之陳述，雖不符合同法第159 條之
    1 至第159 條之4 之規定，但經當事人於審判程序同意作為
    證據，法院審酌該言詞陳述或書面陳述作成時之情況，認為
    適當者，亦得為證據；當事人、代理人或辯護人於法院調查
    證據時，知有第159 條第1 項不得為證據之情形，而未於言
    詞辯論終結前聲明異議者，視為有前項之同意，刑事訴訟法
    第159 條第1 項、第159 條之5 亦分別定有明文。查本判決
    下列所引用之供述證據，被告甲○○於準備程序時表明同意有
    證據能力，且迄至言詞辯論終結前，被告及公訴人均未就證
    據能力聲明異議，本院審酌該等陳述作成時之情況，並無不
    宜作為證據之情事，依刑事訴訟法第第159條之5 之規定，
    自有證據能力。
二、被告固不否認確有於上揭時地將魚缸內之水潑向告訴人丙○○
    之行為，惟矢口否認有何強暴侮辱之犯行，辯稱：丙○○對我
    性騷擾，我情緒崩潰就潑他水，我被他逼瘋，吃藥吃到有恐
    慌症，為何這算公然侮辱云云，經查：
㈠、被告與告訴人均為竹圍漁港直銷中心（位於桃園市○○區○○路0
    00巷00號）之攤商，被告因認告訴人對其性騷擾，對告訴人
    心生不滿，於110年3月13日10時30分許，告訴人行經被告承
    租之80號攤位前時，被告將魚缸內之水潑向告訴人之身體等
    情，業據被告於警詢、偵查、審理時坦承不諱，核與告訴人
    於警詢、偵查時所證相符，並有監視器翻拍照片8張可資佐
    證，首堪認定。
㈡、被告雖以前揭情詞置辯，惟查，刑法上所謂「公然」，是指
    不特定人或特定多數人得以共見共聞之狀態，不以實際上已
    共見或共聞為必要；而所謂「侮辱」，係指侮弄辱罵，凡以
    粗鄙之言語、舉動、文字、圖畫為侮謾辱罵，或為其他輕蔑
    人格之一切行為均屬之，亦即行為人以抽象言詞或舉動對他
    人為輕蔑之表示，而使人感受難堪而人格受辱，即屬刑法所
    指之侮辱。本案被告因對告訴人心生不滿，在不特定人得以
    共見共聞之竹圍漁港直銷中心，將魚缸內之水潑向告訴人之
    身體，核屬輕蔑告訴人人格之舉動，並使告訴人當場難堪受
    辱，被告所為，確屬貶損告訴人人格之侮辱行為。至被告所
    辯遭性騷擾及情緒崩潰等語，核屬被告強暴侮辱告訴人之動
    機，僅能作為量刑之考量，無從據以豁免被告刑責。
㈢、綜上所述，被告所辯不足採信，本案事證明確，被告之犯行
    洵堪認定，應依法論罪科刑。
三、核被告所為，係犯刑法第309 條第2 項之強暴侮辱罪。爰審
    酌被告遇事不思理性面對，公然潑水侮辱告訴人，致告訴人
    人格受損，且犯後並未認罪，難認有悔意，兼衡被告犯罪之
    動機、所受之刺激、犯罪之手段、與告訴人之關係、高職畢
    業之智識程度、家境小康之生活狀況、未與告訴人達成和解
    、公訴人請求從輕量刑等一切情狀，量處如主文所示之刑，
    並諭知易科罰金之折算標準。
據上論斷，應依刑事訴訟法第299 條第1 項前段，判決如主文。
本案經檢察官李允煉、乙○○提起公訴，檢察官李信龍到庭執行職
務。
中　　華　　民　　國　　111 　年　　7 　　月　　6 　　日
                    刑事第七庭    法　官　陳佳宏
以上正本證明與原本無異。
如不服本判決應於收受判決後20日內向本院提出上訴書狀，並應
敘述具體理由。其未敘述上訴理由者，應於上訴期間屆滿後20日
內向本院補提理由書(均須按他造當事人之人數附繕本)「切勿逕
送上級法院」。
                                  書記官　蔡紫凌
中　　華　　民　　國　　111 　年　　7 　　月　　6 　　日
附錄論罪科刑所犯之法條
中華民國刑法第309條
公然侮辱人者，處拘役或9千元以下罰金。
以強暴犯前項之罪者，處1年以下有期徒刑、拘役或1萬5千元以
下罰金。